【裁判字號】    98,交聲,349
【裁判日期】    981123
【裁判案由】    違反道路交通管理處罰條例
【裁判全文】
臺灣宜蘭地方法院交通事件裁定         98年度交聲字第349號
移送機關    交通部公路總局臺北區監理所宜蘭監理站
異  議  人  甲○○
即受處分人
上列異議人因違反道路交通管理處罰條例案件，對於交通部公路
總局臺北區監理所宜蘭監理站於民國98年9月8日所為之處分（宜
監字第裁43-Q00000000號）聲明異議，本院裁定如下：
    主  文
異議駁回。
    理  由
一、移送機關處分意旨略以：異議人即受處分人騎乘車牌號碼AK
    2-821號重型機車，於民國98年7月26日下午2時20分許，行
    經台9線104公里處，因以危險方式在道路上駕駛機器腳踏車
    違規，為宜蘭縣政府警察局蘇澳分局以宜警交字第Q0000000
    0號通知單舉發，交通部公路總局臺北區監理所宜蘭監理站
    遂依道路交通管理處罰條例第43條第1項第1款、第85條第1
    項規定，裁處新台幣（下同）12,000元之罰鍰。
二、異議意旨略以：伊是機車店老闆，當日係因1警員的機車在
    距其店不到200公尺的加油站旁發不動，請伊幫忙牽回店裡
    修理，因為以貨車載上下捆車時間較長，該處距離又近，於
    是伊騎1部機車過去，看到該部警用機車就一起牽回來，伊
    以時速不到10公里的速度慢慢牽，並不是在玩車，也沒有危
    險動作，以後也不敢如此做了，為此聲明異議請求撤銷原處
    分等語。
三、按「汽車駕駛人，駕駛汽車有下列情形之一者，處新臺幣6,
    000元以上24,000元以下罰鍰，並當場禁止其駕駛：一、在
    道路上蛇行，或以其他危險方式駕車。」、「本條例之處罰
    ，受舉發違反道路交通管理事件之受處罰人，認為受舉發之
    違規行為應歸責他人者，應於舉發違反道路交通管理事件通
    知單應到案日期前，檢附相關證據及應歸責人相關證明文件
    ，向處罰機關告知應歸責人，處罰機關應即另行通知應歸責
    人到案依法處理。逾期未依規定辦理者，仍依本條例各該違
    反條款規定處罰。」道路交通管理處罰條例第43條第1項第1
    款及第85條第1項分別定有明文；另道路交通管理處罰條例
    第7條之1規定：「對於違反本條例之行為者，民眾得敘明違
    規事實或檢具違規證據資料，向公路主管或警察機關檢舉，
    經查證屬實者，應即舉發。」，同條例第7條之2第1項第7款
    、第2項第1款亦規定：「汽車駕駛人之行為有下列情形之一
    ，當場不能或不宜攔截製單舉發者，得逕行舉發：七、經以
    科學儀器取得證據資料證明其行為違規。前項第7款之科學
    儀器應採固定式，並定期於網站公布其設置地點。但汽車駕
    駛人之行為屬下列情形之一者，不在此限：一、蛇行、危險
    方式駕車或2輛以上之汽車競駛或競技。」。
四、經查，本件異議人固不否認於上開時地，以危險方式駕駛機
    車之事實，惟辯稱伊不知此行為構成違規，伊只是要將該車
    牽回店內維修云云。惟查，異議人以危險方式駕車之違規行
    為，有舉發照片5幀（參見本院卷第5至7頁）在卷可佐；本
    件舉發過程，亦經吳金峰警員於本院調查時結證稱：是民眾
    檢舉寄發電子郵件附照片到蘇澳分局，蘇澳分局收到電子郵
    件後再通知伊交辦，伊是依文件交辦，並要回覆給檢舉人等
    語（參見本院卷第22頁98年10月27日訊問筆錄），是本件逕
    行舉發程序符合上開規定，並無不法或瑕疵。綜上，本件異
    議人以危險方式駕車之違規事實可堪認定。
五、綜上所述，異議人確有以危險方式在道路上駕駛機器腳踏車
    之違規行為。從而，移送機關依道路交通管理處罰條例第43
    條第1項第1款及第85條第1項之規定裁處罰鍰12,000元，核
    無不合。本件聲明異議為無理由，應予駁回。
據上論斷，應依道路交通案件處理辦法第19條，裁定如主文。
中    華    民    國    98    年    11    月    23    日
                  交通法庭法  官  辜漢忠
以上正本證明與原本無異。
如不服本裁定，應於裁定送達後5日內，向本院提出抗告狀。（
應附繕本）
                          書記官  許麗汝
中    華    民    國    98    年    11    月    24    日


司法院資訊處製作；財團法人民間司法改革基金會備份。
